Gustav Landauer Papers
Internationaal Instituut voor Sociale Geschiedenis
- GESAMMELTE DOKUMENTE VON UND ÜBER GUSTAV LANDAUER. MIT ABSCHRIFTEN, Sammlung von Max Kronstein, Lotte Kronstein-Landauer, Martin Buber und Ina Britschgi-Schimmer, mit Ergänzungen von Ludwig Berndl.
  - Dokumentation
    - Liste der in Der Sozialist und anderen Zeitschriften erschienenen Artikel, Gedichte und anderen Beiträge Gustav Landauers und anderer Autoren. Unvollständig. Mit Briefen der Feuilleton- Redaktion der Frankfurter Zeitung und von Leo Horwitz an Max Kronstein und Notizen. 1924-1925 und undatiert., 169-170; 2 Umschläge
      - Teil 1., 169
      - Teil 2., 170
    - Zeitschriften, Separatabdrucke und Ausschnitte mit Artikeln und Abschriften von Artikeln über Gustav Landauer und über Publikationen Gustav Landauers. Mit Artikeln zum Gedächtnis Gustav Landauers. Enthält auch Anzeigen von Vorträgen Gustav Landauers. 1896-1903, 1911, 1916-1921, 1925., 171-172; 2 Umschläge
      - 1896-1903, 1911, 1916-1917., 171
      - 1919-1921, 1925., 172
    - Zeitschriften, Broschüren, ein Flugblatt und eine Reproduktion eines Gemäldes. 1907, 1909, 1913-1915 und undatiert., 173; 1 Umschlag
    - Maschinengeschriebene Abschrift eines Flugblattes. 1917., 174; 1Umschlag
    - Ein maschinengeschriebenes Verfahren für die Firnisherstellung. Undatiert., 175; 1 Umschlag
    - Eine Zeugenvorladung. 1919., 176; 1 Umschlag
    - Zwei Briefe an Max Kronstein und Charlotte Kornstein-Landauer, Notizen und Ausschnitte. 1920-1921, 1923 und undatiert., 177; 1 Umschlag
    - Gedenkschrift "Charlotte Kronstein-Landauer zum Gedächtnis". Privatdruck von Max Kronstein. 1927., 178; 1 Umschlag
    - Teilabschriften von "Junge Liebe", zwei anonyme Beiträge in: Der Arme Konrad, 1. Jg., Nr. 15 und 16, 1896., 179; 1 Umschlag
  - Ikonographisches Material, NB. Ein fotografiertes Porträt Gustav Landauers und ein Foto der Verhaftung Gustav Landauers in München 1919 sind der Ikonographischen Abteilung des IISG übergeben worden. Siehe auch Inv.-Nrn. 96 und 152.
    - Reproduktion eines fotografiertes Porträts Gustav Landauers. Undatiert. 1 Exemplar., 180; NB. 1 Exemplar dieser Reproduktion ist der Ikonographischen Abteilung des IISG übergeben worden.
    - Reproduktion eines Linolschnittes mit dem Porträt Gustav Landauers. Undatiert. 1 Exemplar., 181; NB. 1 Exemplar dieser Reproduktion ist der Ikonographischen Abteilung des IISG übergeben worden.
- Ergänzung 1994
  - Fotokopien von Briefen von Gustav Landauer an Silvio Gesell. 1914 und Paulus Klüpfel. 1915-1917., 182; 1 Umschlag
- Ergänzung 2003
  - Briefe von Gustav Landauer an der schweizerischen Sozialistin und Friedensaktivistin Margarethe Faas-Hardegger. 1905-1909., 183; 2 Mappen
    - 1905-1908., 183_1
    - 1909., 183_2